臺灣橋頭地方法院刑事判決
111年度原交簡上字第1號
上  訴  人  
即  被  告  洪瑞霖



選任辯護人  蔡晉祐法扶律師
            蔡祥銘法扶律師
            徐萍萍法扶律師
上列上訴人即被告因過失傷害案件，不服本院簡易庭民國111年4
月29日111年度原交簡字第32號第一審簡易判決（起訴書案號：1
10年度偵字第15972號），提起上訴，本院管轄之第二審合議庭
判決如下：
    主  文
上訴駁回。
丙○○緩刑貳年。並應於本判決確定之日起陸個月內向被害人乙○○
支付新臺幣拾貳萬元之損害賠償。
    理  由
一、本案經本院審理結果，認第一審簡易判決以被告丙○○犯刑法
    第284條前段之過失傷害罪，處有期徒刑4月，並諭知以新臺
    幣（下同）1,000元折算1日之易科罰金折算標準，其認事用
    法及量刑均無不當，應予維持，除證據部分補充被告於本院
    審理時之自白外（原交簡上卷第68頁），其餘犯罪事實、證
    據及理由均引用第一審簡易判決書之記載（如附件）。
二、被告上訴意旨略以：原審量刑過重，請求撤銷原判決並從輕
    量刑；被告並非無意賠償，且有誠意與告訴人調解，但雙方
    認定金額差距過大，被告無前科，犯後坦承犯行，態度良好
    ，請求對被告為附條件之緩刑，被告願先給付10萬元予告訴
    人，民事部分再由刑事給付的部分扣除等語（原交簡上卷第
    77頁）。
三、上訴駁回理由：
　　㈠按量刑輕重，係事實審法院得依職權自由裁量之事項，茍
      已斟酌刑法第57條各款所列情狀而未逾越法定刑度，則不
      得遽指為違法；在同一犯罪事實與情節，如別無其他加重
      或減輕之原因，原審法院量定之刑，亦無過重或失輕之不
      當情形，則上訴審法院對原審法院之職權行使，原則上應
      予尊重（最高法院72年台上字第6696號判決、85年度台上
      字第2446號判決意旨參照）。
　　㈡經查，原審認被告犯行事證明確，應適用刑法第284條前段
      過失傷害罪予以論科，且敘明被告符合刑法第62條自首要
      件，並於理由欄中敘明：審酌被告未注意行車義務，致告
      訴人受有傷害，因而受有身體上痛苦及不便，所為實屬不
      該；惟念及被告犯後尚能坦承犯行，另斟酌被告有意賠償
      告訴人所受損害，然與告訴人因調解金額認知有差距，致
      未能達成調解，告訴人無再行調解意願，尚非拒不賠償之
      犯後態度，兼衡被告本案肇事情節、過失程度、告訴人所
      受之傷害程度，暨衡酌被告自陳高職畢業之教育程度、目
      前工作為貨車司機之工作狀況、月收入約3萬餘元之經濟
      狀況及家庭生活狀況，判處被告有期徒刑4月，如易科罰
      金，以1,000元折算1日。則原審已就被告之過失態樣、家
      庭生活經濟狀況、智識程度、犯後態度、告訴人所受損害
      等刑法第57條各款所定量刑應審酌之事項，皆妥為斟酌，
      所處之刑復未逾越法定刑度範圍，在別無自首以外其他減
      刑事由之情況下，亦無輕重失衡而違反罪刑相當性之情形
      ，核其量刑，並無失當，則被告上訴理由主張原審量刑過
      重乙節，即無理由。
　　㈢是被告以前詞請求撤銷原判決，請求輕判，為無理由，應
      予駁回。
四、緩刑之宣告
　　㈠被告前未曾因故意犯罪受有期徒刑以上刑之宣告，有臺灣
      高等法院被告前案紀錄表可參（原交簡上卷第63頁），茲
      審酌被告因一時不慎，致罹刑典，縱被告未能與告訴人達
      成和解、調解並尚未賠償告訴人之損失，被告經此偵審程
      序後，信當能知所警惕，日後更當小心謹慎，而無再犯之
      虞；另考量短期自由刑本有中斷受刑人原本生活，產生烙
      印效果等不利復歸社會之流弊，縱使得以易科罰金，仍將
      折損受刑人之經濟能力，間接影響賠償犯罪被害人之能力
      ，本院因認被告所受宣告之刑，以暫不執行為適當，爰依
      刑法第74條第1項第1款規定，宣告緩刑2年，以啟自新。
　　㈡另本院審酌告訴人因本案所受傷勢程度、被告本案過失程
      度、經濟能力、其自陳願意先行賠付之金額及所受宣告之
      刑等節，為促使被告就告訴人所受損害進行填補，不致因
      受緩刑宣告而心存僥倖，爰依刑法第74條第2項第3款規定
      ，命被告於判決確定之日起6個月內應給付告訴人12萬元
      之損害賠償，資以兼顧告訴人之權益。再者，依刑法第75
      條之1第1項第4款規定，被告如違反本院所定應履行事項
      ，且情節重大，足認原宣告緩刑難收其預期效果，而有執
      行刑罰之必要者，得撤銷其緩刑之宣告。
　　㈢而上開命被告應向告訴人支付損害賠償，係本院酌量上情
      所賦予被告緩刑之負擔，與被告及告訴人間損害賠償債權
      之存在及其數額應另由民事法院審認不盡相同，然仍屬於
      民事上之損害填補性質（臺灣高等法院102年法律座談會
      民事類提案第38號意旨參照），且依刑法第74條第4項規
      定，得為民事強制執行名義。倘告訴人就同一侵權行為為
      民事上損害賠償請求時，自應扣除被告已給付之金額；且
      不論將來被告係履行上開緩刑負擔而支付賠償，或係告訴
      人藉聲請強制執行而取得賠償，於告訴人所受領賠償之數
      額範圍內自生損害填補而消滅債權之效果，併此敘明。
據上論斷，應依刑事訴訟法第455條之1第1項、第3項、第368條
，判決如主文。
本案經檢察官靳隆坤提起公訴，檢察官甲○○到庭執行職務。
中　　華　　民　　國　　111 　年　　10　　月　　12　　日
             刑事第一庭    審判長法  官  楊智守
                                 法  官  陳狄建
                                 法　官  林筠
以上正本證明與原本無異。
不得上訴。
中　　華　　民　　國　　111 　年　　10　　月　　13　　日
                                 書記官  許琇淳
附錄論罪科刑法條：
中華民國刑法第284條
因過失傷害人者，處一年以下有期徒刑、拘役或十萬元以下罰金
；致重傷者，處三年以下有期徒刑、拘役或三十萬元以下罰金。
附件：
臺灣橋頭地方法院刑事簡易判決
111年度原交簡字第32號
公  訴  人  臺灣橋頭地方檢察署檢察官
被      告  丙○○
指定辯護人  本院公設辯護人李佩娟
上列被告因過失傷害案件，經檢察官提起公訴（110年度偵字第1
5972號），被告於本院準備程序中自白犯罪，本院認宜以簡易判
決處刑（原受理案號：111年度審原交易字第4號），逕以簡易判
決處刑如下：
    主      文
丙○○犯過失傷害罪，處有期徒刑肆月，如易科罰金，以新臺幣壹
仟元折算壹日。
    事實及理由
一、丙○○考領有職業大貨車駕駛執照，為駕駛大貨車載運貨物之
    司機，於民國110年8月31日下午1時45分許，駕駛車牌號碼0
    00-0000號自用大貨車，沿高雄市梓官區大舍南路由南往北
    方向行駛在內側車道，行經大舍北路與大舍南路之交岔路口
    ，為閃避前方欲左轉而暫停於車道上之車輛而向右偏行時，
    本應注意駕駛人駕駛汽車，應遵守道路交通標線之指示行駛
    ，雙白實線設於路段中，用以分隔同向車道，並禁止變換車
    道，而依當時天候晴、日間自然光線、柏油路面乾燥、無缺
    陷、無障礙物，視距亦良好，並無不能注意之情事，竟疏未
    注意及此，貿然跨越禁止變換車道之雙白實線欲向右變換至
    外側車道，適有乙○○騎乘車牌號碼000-000號普通重型機車
    ，沿大舍南路同向外側車道直行至上開交岔路口，2車發生
    碰撞，致乙○○人車倒地，因而受有左腕遠端橈骨骨折、胸部
    挫傷、頭部外傷併左眼眶挫傷、背部左肩、左肘、左手及左
    膝多處擦挫傷等傷害。
二、上揭事實，業據被告丙○○於本院準備程序中坦承不諱，核與
    證人即告訴人乙○○於警詢中之證述情節大致相符，並有道路
    交通事故談話紀錄表、國軍高雄總醫院左營分院附設民眾診
    療服務處診斷證明書、高雄市政府警察局交通大隊岡山分隊
    道路交通事故現場圖、道路交通事故調查報告表㈠、㈡-1、車
    輛詳細資料報表、證號查詢汽車駕駛人資料、行車紀錄紙、
    現場照片等在卷可稽，足認被告之任意性自白與事實相符，
    堪採為論罪科刑之依據。
三、按駕駛人駕駛汽車，應遵守道路交通標誌、標線、號誌之指
    示；且雙白實線設於路段中，用以分隔同向車道，並禁止變
    換車道，道路交通安全規則第90條第1項前段、道路交通標
    誌標線號誌設置規則第149條第1項第7款分別定有明文。此
    為一般汽車駕駛人應注意並確實遵守之事項，查被告為考領
    有職業大貨車駕駛執照之人，有前揭證號查詢汽車駕駛人資
    料在卷可查（見偵卷第63頁），是被告對上揭道路交通安全
    規定及注意義務，自知悉甚詳，應當知所遵守；復衡案發當
    時天候晴、日間自然光線、柏油路面乾燥、無缺陷、無障礙
    物及視距良好等情，有前揭道路交通事故調查報告表㈠在卷
    可佐，並無不能注意之情事，詎被告駕駛上開車輛，應注意
    、能注意而疏未注意，貿然跨越禁止變換車道之雙白實線向
    右變換車道，致與告訴人騎乘之機車發生碰撞，告訴人因而
    受有上開傷害，堪認被告上開駕駛行為確有過失，並肇致本
    案交通事故，而與告訴人所受之傷害結果間具有相當因果關
    係。本案事證明確，被告犯行堪以認定，應依法論科。
四、論罪科刑：
  ㈠核被告所為，係犯刑法第284條前段之過失傷害罪。被告肇事
    後，於報案人或勤指中心轉來資料未報明肇事人姓名，處理
    之警員前往現場處理時，肇事人在場，並當場承認為肇事人
    員等情，有高雄市政府警察局道路交通事故肇事人自首情形
    紀錄表存卷足憑（見偵卷第57頁），被告嗣於偵查及本院審
    理程序中接受裁判，本院審酌被告此舉確實減少偵查機關查
    緝真正行為人所需耗費之資源，爰依刑法第62條前段規定，
    減輕其刑。
  ㈡爰審酌被告未注意上揭行車義務，致告訴人受有前揭傷害，
    因而受有身體上痛苦及不便，所為實屬不該；惟念及被告犯
    後尚能坦承犯行，另斟酌被告有意賠償告訴人所受損害，然
    與告訴人因調解金額認知有差距，致未能達成調解，告訴人
    無再行調解意願，業據告訴人及被告陳明在卷（見審原交易
    卷第53頁），並有本院調解簡要紀錄表在卷可參（見審原交
    易卷第47頁），尚非拒不賠償之犯後態度，兼衡被告本案肇
    事情節、過失程度、告訴人所受之傷害程度，暨衡酌被告自
    陳高職畢業之教育程度、目前工作為貨車司機之工作狀況、
    月收入約新臺幣3萬餘元之經濟狀況及家庭生活狀況（見審
    原交易卷第54頁）等一切情狀，量處如主文所示之刑，並諭
    知易科罰金之折算標準。
五、依刑事訴訟法第449條第2項、第3項、第454條第1項，逕以
    簡易判決如主文。
六、如不服本判決，得於判決書送達之日起20日內，向本院提出
    上訴狀，上訴於本院第二審合議庭（須附繕本）。
本案經檢察官靳隆坤提起公訴，檢察官甲○○到庭執行職務。
中　　華　　民　　國　　111 　年　　4 　　月　　29　　日
                  橋頭簡易庭    法　官  陳芸葶
以上正本證明與原本無異。
如不服本判決，應於判決送達之日起20日內向本院提出上訴書狀。　　　　　　　　　　　　　　　　　　　　　     
中　　華　　民　　國　　111 　年　　5 　　月　　2 　　日
                                書記官  鄭珓銘　　　　　
附錄本件論罪科刑法條：
中華民國刑法第284條
因過失傷害人者，處1年以下有期徒刑、拘役或10萬元以下罰金
；致重傷者，處3年以下有期徒刑、拘役或30萬元以下罰金。